【裁判字號】    90,訴,185
【裁判日期】    900613
【裁判案由】    違反毒品危害防制條例
【裁判全文】
臺灣雲林地方法院刑事判決                            九十年度訴字第一八五號
    公  訴  人  臺灣雲林地方法院檢察署檢察官
    被      告  甲○○
右列被告因違反毒品危害防制條例案件，經檢察官提起公訴（八十九年度毒偵字第一
九五七號、九十年度毒偵字第二九八、三一一號），本院判決如左：
    主  文
甲○○連續施用第一級毒品，累犯，處有期徒刑壹年陸月，海洛因貳小包（淨重零點
柒捌公克）沒收銷燬之。又連續施用第二級毒品，累犯，處有期徒刑壹年。應執行有
期徒刑貳年肆月，海洛因貳小包（淨重零點柒捌公克）沒收銷燬之。
    事  實
一、甲○○前於民國八十七年間曾因違反麻醉藥品管理條例案件，經台灣彰化地方法
    院判處有期徒刑六月確定，並於八十七年八月七日入監服刑，於八十八年二月五
    日執行完畢，復於八十七年間因施用毒品案件，經依台灣彰化地方法院八十七年
    度毒聲字第五四七號裁定送勒戒處所觀察、勒戒後，認無繼續施用毒品之傾向，
    而由臺灣彰化地方法院檢察署檢察官於八十七年八月三日以八十七年度偵字第三
    九七七、六一四一號不起訴處分確定。詎又分別基於概括犯意，自八十八年八月
    二日起，至八十九年十二月五日止，連續在其彰化縣伸港鄉○○村○○路一二七
    巷二六號住處等地，以將第一級毒品海洛因摻入香煙內吸食之方式施用毒品海洛
    因多次；另自八十九年七月三日起至同年十二月五日止，連續在其上開住處，以
    將第二級毒品安非他命置於玻璃球內燒烤吸食之方式，施用毒品安非他命多次。
    嗣先後於(1)八十九年七月六日十五時五十分許，在彰化縣芬園鄉○○路十八巷三
    號前，因駕駛贓車為警查獲後，經採尿送驗而查悉；(2)同年月二十九日十七時三
    十分許經警依法通知採驗尿液而查獲；(3)同年八月四日因另涉竊盜案件為警查獲
    後，經採尿送驗而查悉；(4)同年十二月六日十一時三十分許，因另涉強盜案件為
    警查獲後，循線於雲林縣虎尾鎮○○路一五一號扣得其持有之海洛因二小包（淨
    重０．七八公克）；(5)八十九年十二月七日因涉犯強盜案件羈押於台灣雲林看守
    所時，由該所採尿送驗而查獲。並於九十年三月六日由臺灣雲林地方法院檢察署
    檢察官依台灣彰化地方法院九十年度毒聲字第四五九三號裁定送勒戒所觀察勒戒
    後，認有繼續施用毒品傾向。
二、案經彰化縣警察局彰化分局、和美分局、鹿港分局分別報請台灣彰化地方法院檢
    察署檢察官偵查後，由該署檢察官呈請台灣高等法院檢察署檢察長核轉台灣雲林
    地方法院檢察署檢察官偵查，暨經雲林縣警察局虎尾分局、台灣雲林看守所分別
    報請及移送台灣雲林地方法院檢察署檢察官偵查起訴。
    理  由
一、右開事實，業經被告自白不諱，並有經法務部調查局鑑定無訛之第一級毒品海洛
    因二小包（凈重０．七八公克，參照卷附該局鑑定通知書）扣案可佐，且被告先
    後五次由警方或看守所採集之尿液，經檢驗結果，除其中於八十九年七月六日及
    同年月二十九日所採集者，僅檢出甲基安非他命反應外，餘均檢出甲基安非他命
    及嗎啡陽性反應，有彰化縣衛生局煙毒尿液檢驗成績書三紙、雲林縣衛生局煙毒
    尿液檢驗成績書一紙，及長昕生活事業股份有限公司新東分公司出具之尿液檢驗
    報告二紙在卷可稽，足見被告確有多次施用第一、二級毒品之犯行。又被告前於
    八十七年間因施用毒品案件，經依台灣彰化地方法院八十七年度毒聲字第五四七
    號裁定送勒戒處所觀察、勒戒後，認無繼續施用毒品之傾向，而由臺灣彰化地方
    法院檢察署檢察官於八十七年八月三日以八十七年度偵字第三九七七、六一四一
    號不起訴處分確定；而於九十年三月六日由臺灣雲林地方法院檢察署檢察官依台
    灣彰化地方法院九十年度毒聲字第四五九三號裁定送勒戒所觀察勒戒後，認有繼
    續施用毒品傾向，亦有各該裁定、不起訴處分書、執行指揮書及台灣雲林看守所
    附設勒戒處所九十年三月二十七日雲所境總字第０四四四號函附之有繼續施用毒
    品傾向證明書在卷足憑，是被告於不起訴處分後，五年內再犯毒品危害防制條例
    第十條之罪，事證明確，應予依法論科。
二、核被告所為係犯毒品危害防制條例第十條第一項施用第一級毒品罪，及第二項施
    用第二級毒品罪。其施用毒品前後持有第一級毒品及第二級毒品之低度行為，分
    別為施用毒品之高度行為所吸收，均不另論罪。被告所犯上開二罪，犯意各別，
    罪名互殊，應分論併罰。其先後多次施用第一級毒品及第二級毒品之行為，均時
    間緊接、犯罪構成要件相同，顯均係基於概括犯意為之，各應依連續犯規定論以
    一罪，並依法加重其刑。又被告前於八十七年間曾因違反麻醉藥品管理條例案件
    ，經台灣彰化地方法院判處有期徒刑六月確定，並於八十七年八月七日入監服刑
    ，於八十八年二月五日執行完畢，有卷附台灣高等法院被告全國前案註紀錄表可
    按，其於五年以內再犯本件有期徒刑以上之罪，為累犯，應依刑法第四十七條規
    定遞加重其刑。爰審酌被告曾經觀察勒戒後，仍不思悛悔，竟又施用毒品，且經
    多次為警查獲，猶一再施用，不知收斂，足見其沾染毒品惡習深重，暨其年齡、
    智識程度及犯罪後之態度等一切情狀，量處如主文所示之刑，並定其應執行刑。
    扣案之第一級毒品海洛因二小包（淨重０．七八公克），應依毒品危害防制條例
    第十八條第一項前段規定沒收銷燬之。
據上論斷，應依刑事訴訟法第二百九十九條第一項前段，毒品危害防制條例第十條第
一項、第二項、第十八條第一項前段，刑法第十一條前段、第五十六條、第四十七條
、第五十一條第五款，判決如主文。
本案經檢察官劉仁慈到庭執行職務
中      華      民      國      九十      年      六    月      十三    日
                                        臺灣雲林地方法院刑事第一庭
                                            法  官
（得於十日內上訴）


司法院資訊處製作；財團法人民間司法改革基金會備份。
